臺灣屏東地方法院刑事判決　　　　　　　 94年度易字第533號
公　訴　人　臺灣屏東地方法院檢察署檢察官
被　　　告　戊○○
　　　　　　　　　　（現於臺灣屏東看守所羈押中）
被　　　告　己○○
　　　　　　　　　　（現另案於臺灣屏東監獄執行中）
被　　　告　辛○○
　　　　　　　　　　（現另案於臺灣屏東監獄執行中）
上列被告等因竊盜等案件，經檢察官提起公訴（94年度偵字第10
69、1717號），被告等於準備程序中就被訴事實為有罪之陳述，
本院合議庭裁定改依簡式審判程序審理，判決如下：
    主  文
戊○○連續結夥三人以上、攜帶兇器竊盜，累犯，處有期徒刑壹
年貳月。
己○○結夥三人以上竊盜，處有期徒刑拾月。
辛○○連續意圖為自己不法之所有，以恐嚇使人將本人之物交付
未遂，處有期徒刑貳年。
    事  實  及  理  由
一、戊○○前因施用毒品案件，經本院於民國89年4 月27日以89
    年度易字第542號判處有期徒刑10月，於89年5月22日判決確
    定，並於91年3月19日縮短刑期假釋出監，而於91年4月29日
    縮刑期滿未經撤銷假釋，視為執行完畢。（一）戊○○先後
    與己○○、辛○○，或與黃志昇、潘進福、許志田等人共同
    基於意圖為自己不法所有之概括犯意聯絡，於如附表一編號
    一、二所示之時間、地點，以如附表一編號一、二所示之犯
    罪手法，竊取如附表一編號一、二所示之他人財物；（二）
    己○○與戊○○、辛○○共同基於意圖為自己不法所有之犯
    意聯絡，於如附表二編號一所示之時間、地點，以如附表二
    編號一所示之方法，竊取如附表二編號一所示之他人財物；
    （三）辛○○基於意圖為自己不法所有之概括犯意，獨自一
    人或與己○○、戊○○共同基於意圖為自己不法所有之犯意
    聯絡，於附表三編號一至五所示之時間、地點，以附表三編
    號一至五所示之方式，竊取如附表三編號一至五所示之他人
    財物。而辛○○並意圖為自己不法所有之概括犯意，於94年
    1 月29日竊得如附表三編號三、四所示之丁○○、丙○○所
    有之財物後，旋於94年2 月4 日9 時、19時及同日12時、16
    時，分別以電話向丁○○、丙○○恐嚇交付現金新臺幣（下
    同）4 萬元等代價，以贖回其等失竊之財物，惟因丁○○及
    丙○○皆不予理會而未遂（詳如附表三編號六、七）。而附
    表一編號一所示事實，乃於94年1 月11日20時許，為屏東縣
    警察局刑警隊員在戊○○位於屏東縣麟洛鄉○○村○○路和
    興巷13號住處扣得其尚未花用完畢之贓款，而循線查獲上情
    ；附表三編號一、三、四、五、六、七所示等事實，嗣為警
    於94年2 月4 日21時50分許，在屏東縣麟洛鄉○○村○○路
    377 號前查獲，並經其同意搜索其騎乘之原車牌號碼為L28
    －350 號重型機車，而扣得前開機車1 部、PDR －675 號之
    機車車牌1 面、丙○○所有之商業本票27張、徐輝英所有之
    存款簿與提款卡等物，而循線查獲上情；另附表一編號二所
    示之事實，為警於94年7 月29日15時許，在不知情之蘇順風
    所看管位於屏東縣麟洛鄉○○村○○路埔圳巷242 號豬舍，
    當場查獲戊○○正以小刀抽取電纜銅線，並扣得渠等竊得之
    電纜線1 批（重約150 公斤，已發還被害人）、潘進福所有
    且供竊盜所用之大型鐵剪1 支，而查知上情。
二、上開附表一至三所示之犯罪事實，業經被告戊○○、己○○
    、辛○○於本院審理時坦承不諱，核與證人庚○○於警偵訊
    及丁○○、丙○○、乙○○、甲○○、潘永志於警詢之陳述
    情節相符，並有贓物認領保管單5 紙、屏東縣警察局、屏東
    分局、內埔分局搜索扣押筆錄與扣押物品目錄表各1 份、扣
    押物品清單3 紙、屏東縣警察局車輛協尋及尋獲證明單1 紙
    、車輛竊盜車牌失竊查詢資料1 紙、竊盜現場勘查報告及位
    置圖、893 －QL吊車行照、照片33幀等在卷可稽。是被告戊○○、己○○、辛○○3 人上開不利於己之自白，確與事實
    相符，應可採信。本件事證明確，被告戊○○、己○○、辛○○竊盜及辛○○恐嚇取財等犯行，洵堪認定。
三、核被告戊○○如附表一編號一所為，係犯刑法第321 條第1
    項第4 款結夥3 人以上之加重竊盜罪；而如附表一編號二所
    為，係犯刑法第321 條第1 項第3 、4 款結夥3 人以上、攜
    帶兇器之加重竊盜罪。被告己○○如附表二編號一所為，係
    犯刑法第321 條第1 項第4 款結夥3 人以上之加重竊盜罪。
    被告辛○○如附表三編號一所為，係犯刑法第321 條第1 項
    第3 款攜帶兇器之加重竊盜罪；其如附表三編號二所為，係
    犯刑法第321 條第1 項第4 款結夥3 人以上之加重竊盜罪；
    其如附表三編號三、四所為，均係犯刑法第320 條第1 項之
    普通竊盜罪；其如附表三編號五所示之行為，係犯刑法第
    321 條第1 項第1 、2 、3 款攜帶兇器、毀壞門扇、於夜間
    侵入住宅之加重竊盜罪；另如附表三編號六、七所為，均係
    犯刑法第346 條第3 項、第1 項之恐嚇取財未遂罪。被告戊○○對於附表一編號一、二之犯行，分別與被告己○○、辛○○或同案被告黃志昇、潘進福、許志田等人，同有犯意聯
    絡及行為分擔，均為共同正犯。而被告戊○○、辛○○先後
    多次竊盜及被告辛○○前後2 次恐嚇取財等犯行，均時間緊
    接，分別觸犯構成要件相同之罪名，顯係基於概括犯意為之
    ，均為連續犯，應均依刑法第56條規定論以一罪，被告戊○○即應論以結夥三人以上、攜帶兇器之加重竊盜罪；被告辛○○應分別論以攜帶兇器、毀壞門扇、夜間侵入住宅之加重
    竊盜罪及恐嚇取財未遂各1 罪，並均加重其刑。又被告戊○○前因施用毒品案件，經本院於89年4 月27日以89年度易字
    第542 號判處有期徒刑10月，於89年5 月22日判決確定，並
    於91年3 月19日縮短刑期假釋出監，並於91年4 月29日縮刑
    期滿未經撤銷假釋，視為執行完畢，此有臺灣屏東地方法院
    檢察署刑案資料查註紀錄表及臺灣高等法院被告前案紀錄表
    各1 份附卷可佐，其於有期徒刑執行完畢後5 年內，再犯本
    件有期徒刑以上之罪，為累犯，應依刑法第47條規定遞加重
    其刑。而被告辛○○所犯上開2 罪間，有方法目的之牽連關
    係，為牽連犯，應依刑法第55條規定，從一重之恐嚇取財未
    遂罪處斷（檢察官起訴書誤載為加重竊盜罪）。被告辛○○
    已著手於恐嚇取財之犯罪行為之實施而不遂，為未遂犯，依
    刑法第26條前段規定減輕其刑，其刑同時有加重及減輕事由
    ，應依法先加後減之。爰審酌被告戊○○、己○○、辛○○
    等人之素行不佳、其等竊盜之動機、目的、手段、所犯情節
    尚非重大、所竊得財物一部份已由被害人丁○○、丙○○、
    乙○○、潘永志領回，所得財物價值非鉅，然被告戊○○竊
    取上開電纜線，造成民生供水延誤，損害非微，而被告辛○○竊盜後復打電話恐嚇他人付款取贖，惡性非輕，惟念被告
    3 人犯罪後均坦承犯行，態度尚稱良好等一切情狀，分別量
    處如主文所示之刑。至被告戊○○與同案被告黃志昇、潘進
    福、許志田等人共同竊取上開電纜線等犯罪事實，乃係本院
    於執行職務時已知悉之事實，而認與被告戊○○、辛○○、
    己○○共同所為之前開竊盜犯行，為連續犯之裁判上一罪關
    係，本院自應併予審理，附此敘明。扣案之大型鐵剪1 支，
    雖係供被告戊○○與同案被告黃志昇、潘進福、許志田共同
    竊取電纜線所用之物，惟被告戊○○供稱係為同案被告潘進
    福所有，且現無證據證明屬被告戊○○所有；另被告辛○○
    用以作為竊盜工具之扳手、螺絲起子各1 支（如附表三編號
    一、五所示之犯罪工具），未據扣案，又無證據證明其現仍
    存在，爰均不併予宣告沒收。
據上論斷，應依刑事訴訟法第273 條之1 第1 項、第299 條第1
項前段，刑法第28條、第56條、第321 條第1 項第1 、2 、3 、
4 款、第346 條第3 項、第1 項、第26條前段、第55條、第47條
，罰金罰鍰提高標準條例第1 條前段，判決如主文。
中　　華　　民　　國　　94　　年　　11　　月　　30　　日
                  刑事第一庭    法  官  黃聖涵
以上正本證明與原本無異。
如不服本判決應於收受本判決送達後十日內向本院提出上訴書狀
，其未敘述上訴理由者，並得於提起上訴後十日內向本院補提理
由書狀（均須按他造當事人之人數附繕本）「切勿逕送上級法院
」
中　　華　　民　　國　　94　　年　　11　　月　　30　　日
                                書記官  蘇雅慧
附錄本判決論罪之法條：
中華民國刑法第321條
犯竊盜罪而有左列情形之一者，處6 月以上、5 年以下有期徒刑
：
一、於夜間侵入住宅或有人居住之建築物、船艦或隱匿其內而犯
    之者。
二、毀越門扇、牆垣或其他安全設備而犯之者。
三、攜帶兇器而犯之者。
四、結夥三人以上而犯之者。
五、乘火災、水災或其他災害之際而犯之者。
六、在車站或埠頭而犯之者。
前項之未遂犯罰之。
中華民國刑法第346條
(單純恐嚇罪)
意圖為自己或第三人不法之所有，以恐嚇使人將本人或第三人之
物交付者，處6 月以上5 年以下有期徒刑，得併科1 千元以下罰
金。
以前項方法得財產上不法之利益，或使第三人得之者，亦同。
前二項之未遂犯罰之。
 附表一：戊○○犯罪事實
┌──┬──────────┬──────────┬──────────┬───┬──────────┐
│編號│   犯　罪　時　間   │   犯　罪　地　點   │  犯　罪　手　法    │被害人│  竊　　取　　物    │
├──┼──────────┼──────────┼──────────┼───┼──────────┤
│ 一 │九十四年一月三日　　│屏東市○○路九十三號│戊○○及己○○出面雇│甲○○│六角夾土抓斗、鉛管及│
│　　│下午二時許　        │旁空地              │用不知情之吊車業者謝│      │壓重的圓形鐵器等工具│
│    │                    │                    │佳治，駕其吊車至左列│      │                    │
│    │                    │                    │地點，由辛○○指揮下│      │                    │
│    │                    │                    │竊取被害人所有之右列│      │                    │
│    │                    │                    │物品，再以庚○○所有│      │                    │
│    │                    │                    │之附加吊桿大貨車分三│      │                    │
│    │                    │                    │趟將前開物品，運至勇│      │                    │
│    │                    │                    │盛資源回收場變賣    │      │                    │
├──┼──────────┼──────────┼──────────┼───┼──────────┤
│ 二 │九十四年七月二十八日│屏東縣瑪家鄉北葉村隘│戊○○、黃志昇與潘進│台灣省│電纜線一批（重約一百│
│    │二十二時            │寮溪溪底            │福、許志田等人，共同│自來水│五十公斤）          │
│    │                  　│                    │基於意圖為自己不法所│股份有│                    │
│    │                    │                    │有之犯意，於左列時間│限公司│                    │
│    │                    │                    │，趁海棠颱風過境洪水│      │                    │
│    │                    │                    │破壞瑪家鄉抽水馬達，│      │                    │
│    │                    │                    │致三地門、瑪家鄉等村│      │                    │
│    │                    │                    │民無水可用之際，四人│      │                    │
│    │                    │                    │共乘車號WN－7999號白│      │                    │
│    │                    │                    │色自小客車，到左列地│      │                    │
│    │                    │                    │點，以自備客觀上足供│      │                    │
│    │                    │                    │凶器使用之大型鐵剪，│      │                    │
│    │                    │                    │分工合作，輪流竊取被│      │                    │
│    │                    │                    │害人所有而供抽水馬達│      │                    │
│    │                    │                    │使用之電纜線一批得手│      │                    │
└──┴──────────┴──────────┴──────────┴───┴──────────┘
 附表二：己○○犯罪事實
┌──┬┬─────────┬──────────┬──────────┬───┬──────────┐
│編號││ 犯　罪　時　間   │   犯　罪　地　點   │  犯　罪　手　法    │被害人│  竊　　取　　物    │
├──┼┼─────────┼──────────┼──────────┼───┼──────────┤
│ 一 ││九十四年一月三日　│屏東市○○路九十三號│己○○及戊○○出面雇│甲○○│六角夾土抓斗、鉛管及│
│　　││下午二時許　      │旁空地              │用不知情之吊車業者謝│      │壓重的圓形鐵器等工具│
│    ││                  │                    │佳治，駕其吊車至左列│      │                    │
│    ││                  │                    │地點，由辛○○指揮下│      │                    │
│    ││                  │                    │竊取被害人所有之右列│      │                    │
│    ││                  │                    │物品，再以庚○○所有│      │                    │
│    ││                  │                    │之附加吊桿大貨車分三│      │                    │
│    ││                  │                    │趟將前開物品，運至勇│      │                    │
│    ││                  │                    │盛資源回收場變賣    │      │                    │
└──┴┴─────────┴──────────┴──────────┴───┴──────────┘
 附表三：辛○○犯罪事實
┌──┬──────────┬──────────┬──────────┬───┬──────────┐
│編號│   犯　罪　時　間   │   犯　罪　地　點   │  犯　罪　手　法    │被害人│  竊　　取　　物    │
├──┼──────────┼──────────┼──────────┼───┼──────────┤
│ 一 │九十三年十一月一日  │屏東縣麟洛鄉歸來天橋│以己所有之客觀上足以│葉勤治│車號PDR－675機車車牌│
│    │                    │附近　              │對生命、身體造成危險│      │一面                │
│    │                    │                    │之兇器扳手一支（未扣│      │                    │
│    │                    │                    │案）竊取被害人所有之│      │                    │
│    │                    │                    │PDR－675號機車車牌一│      │                    │
│    │                    │                    │面                  │      │                    │
├──┼──────────┼──────────┼──────────┼───┼──────────┤
│ 二 │九十四年一月三日　　│屏東市○○路九十三號│己○○及戊○○出面雇│甲○○│六角夾土抓斗、鉛管及│
│　　│下午二時許　        │旁空地              │用不知情之吊車業者謝│      │壓重的圓形鐵器等工具│
│    │                    │                    │佳治，駕其吊車至左列│      │                    │
│    │                    │                    │地點，由辛○○指揮下│      │                    │
│    │                    │                    │竊取被害人所有之右列│      │                    │
│    │                    │                    │物品，再以庚○○所有│      │                    │
│    │                    │                    │之附加吊桿大貨車分三│      │                    │
│    │                    │                    │趟將前開物品，運至勇│      │                    │
│    │                    │                    │盛資源回收場變賣    │      │                    │
├──┼──────────┼──────────┼──────────┼───┼──────────┤
│ 三 │九十四年一月二十九日│屏東縣長治鄉新潭村下│見被害人停放於左列地│丁○○│車號L28－350號機車一│
│ 　 │下午五時許          │厝街中興路路旁      │點之L28－350號重型機│      │輛                  │
│    │                    │                    │車，其鑰匙插於電門未│      │                    │
│    │                    │                    │拔，即以徒手方式竊取│      │                    │
│    │                    │                    │該車，得手後，將前開│      │                    │
│    │                    │                    │竊得之PDR－675號機車│      │                    │
│    │                    │                    │車牌懸掛於L28－350號│      │                    │
│    │                    │                    │重型機車上，留供己用│      │                    │
├──┼──────────┼──────────┼──────────┼───┼──────────┤
│ 四 │九十四年一月二十九日│屏東市○○路三五０巷│空手侵入被害人所有車│丙○○│商業本票二十七張共計│
│    │下午六時許          │四號之二前          │牌號碼8M－3198號自用│      │面額五十萬元、信用卡│
│    │                    │                    │小客車內，竊取車內財│      │五張、提款卡一張、駕│
│    │                    │                    │物　　              │      │駛執照、鑰匙一串等物│
│    │                    │                    │                    │      │價值二萬元及現金零錢│
│    │                    │                    │                    │      │約二百元（得手後現金│
│    │                    │                    │                    │      │己花用殆盡）        │
├──┼──────────┼──────────┼──────────┼───┼──────────┤
│ 五 │九十四年二月四日    │屏東縣麟洛鄉麟趾村中│持其所有之客觀上足以│乙○○│數位相機一台、徐輝英│
│    │下午七時許          │興路十一號          │對生命、身體造成危險│      │(乙○○之夫)所有之陽│
│    │                    │                    │之兇器螺絲起子一支（│      │信商銀、台東中小企銀│
│    │                    │                    │未扣案），破壞紗門後│      │、麟洛鄉農會之存款簿│
│    │                    │                    │侵入被害人住處竊取財│      │各一本、國泰世華商銀│
│    │                    │                    │物　                │      │之存款簿二本、及前開│
│    │                    │                    │                    │      │金融機構之提款卡各乙│
│    │                    │                    │                    │      │張共四張與現金一千餘│
│    │                    │                    │                    │      │元（得手後現金已花用│
│    │                    │                    │                    │      │殆盡）              │
├──┼──────────┴──────────┴──────────┴───┴──────────┤
│ 六 │九十四年二月四日上午九時及十九時許，接續以電話向被害人丁○○恐嚇勒贖四萬元，惟丁○○未予理會而│
│    │未得手                                                                                        │
├──┼───────────────────────────────────────────────┤
│ 七 │九十四年二月四日中午十二時至十六時許，四度以電話向被害人丙○○恐嚇以贖回本票，惟丙○○不予理而│
│    │未得手                                                                                        │
└──┴──────────┴──────────┴──────────┴─
